# 求助陈版主！！！新收入准则下酬金制物业按酬金确认收入的合同条款

提问人：Dimeko 时间：2020-02-12 18:10:05
您好，想咨询一下，在商业物业酬金制物业服务合同中，在新收入准则下，物业公司只确认酬金为收入，除“《物业服务收费管理办法》（发改价格〔 2003 〕 1864 号）第十二条规定：实行物业服务费用酬金制的，预收的物业服务支出属于代管性质，为所交纳的业主所有，物业管理企业不得将其用于物业服务合同约定以外的支出。”这条规定外，需不需要在合同中就物业公司是物业服务的责任人还是代理人另行做出约定，谢谢。

回答人：chenyiwei
酬金制下物业公司的核算问题请参考《瑞华研究 2010 ～ 2019 汇编》之“问题2-1-73（委托物业公司在“酬金制”物业管理模式下以其名义进行物业管理时的处理）”。
酬金制下合同条款的约定，建议咨询行业内专业人士和律师。需要指出的是：判断物业公司是主要责任人还是代理人，不是仅仅依据合同中有无“物业公司为主要责任人”的约定，而是从合同条款的具体约定和实际执行情况体现出来的事实。